臺灣臺北地方法院刑事判決　　　　　　　95年度訴字第1616號
　　公　訴　人　臺灣臺北地方法院檢察署檢察官
　　被　　　告　乙○○○
　　被　　　告　甲○○即廖銘.
　　上　一　人
　　選任辯護人　陳尚宏律師
　　　　　　　　劉興源律師
上列被告等因違反商業會計法等案件，經檢察官聲請簡易判決處
刑（九十四年度偵字第一二一五二號），本院受理後（受理案號
九十五年度簡字第三一五０號），認不宜適用簡易判決處刑，改
用通常訴訟程序，嗣因被告就被訴事實為有罪之陳述，經檢察官
聲請於審判外進行協商程序，本院合議庭予以同意，並裁定由受
命法官獨任進行協商程序，茲判決如下：
    主      文
乙○○○共同連續商業負責人以明知為不實之事項，而填製會計
憑證，處拘役伍拾玖日，如易科罰金，以銀元佰元（即新臺幣
玖佰元）折算壹日。
甲○○共同連續商業負責人以明知為不實之事項，而填製會計憑
證，處有期徒刑月，如易科罰金，以銀元佰元（即新臺幣玖
佰元）折算壹日。
    事實及理由
一、犯罪事實：
    被告乙○○○明知被告甲○○、沈慧棻（另由檢察官偵辦中
    ）邀其擔任虛設行號之之名義負責人，係有不法之目的，竟
    仍接受被告甲○○、沈慧棻之邀，於民國八十九年七月間某
    日起，擔任址設於臺北市○○區○○路十號十樓之蒲鋼鋼鐵
    股份有限公司（下稱蒲鋼公司）之名義負責人，而被告甲○
    ○、沈慧棻則為蒲鋼公司之實際負責人，渠等均為商業會計
    法規範之商業負責人；嗣被告甲○○、沈慧棻於八十九年七
    月間某日起迄同年十二月某日為止，明知蒲鋼公司並無銷貨
    予亞歷山大股份有限公司（下稱亞歷山大公司）之事實，虛
    偽填製蒲鋼公司（聲請簡易判決處刑書誤載為鑫銓公司，應
    予更正）之會計憑證統一發票六紙，將如附表所示合計金額
    為新臺幣（下同）二千四百八十二萬八千五百七十二元之統
    一發票，交付營業人亞歷山大公司以充作進項憑證，並向稅
    捐稽徵機關申報不實之銷項金額及稅額，幫助亞歷山大公司
    逃漏如附表所示之營業稅一百二十四萬一千四百二十八元，
    足以生損害於稅捐稽徵機關課稅之正確性。
二、證據：
    (一)被告乙○○○、甲○○於本院審理時中之自白。
    (二)被告乙○○○、甲○○所簽立之保證書、蒲鋼公司登記卷
      宗。
    (三)臺北市營利事業統一發票設立變更登記申請書、財政部臺
      北市國稅審查三科查緝案件稽查報告、蒲鋼公司虛進虛銷
      相關資料分析表、檢舉書、專案申請調檔統一發票查核名
      冊、清單。
    (四)亞歷山大公司室內裝修工程委託合約書、蒲鋼公司同意書
      、亞歷山大公司總分類帳、明細分類帳、會計傳票、財產
      目錄、臺北市營業人銷售額與稅額申報書。
三、本件經檢察官與被告於審判外達成協商之合意且被告已認罪
    ，其合意內容為：
  (一)被告乙○○○願受科刑範圍為拘役伍拾玖日之宣告。
  (二)被告甲○○願受科刑範圍為有期徒刑三月之宣告。
  (三)經查，上開協商合意並無刑事訴訟法第四百五十五條之四第
    一項所列情形之一，檢察官聲請改依協商程序而為判決，本
    院爰不經言詞辯論，於協商合意範圍內為協商判決，合予敘
    明。
四、應適用之法條：
    刑事訴訟法第四百五十五條之四第二項、第四百五十五條之
    八、第四百五十二條、第二百九十九條第一項前段，刑法第
    十一條前段、第二條第一項前段，修正前刑法第二十八條、
    第三十一條第一項、第五十六條、第五十五條、第四十一條
    第一項前段，修正前商業會計法第七十一條第一款，稅捐稽
    徵法第四十三條第一項，廢止前罰金罰鍰提高標準條例第二
    條，現行法規所定貨幣單位折算新臺幣條例第二條。
五、本判決除有刑事訴訟法第四百五十五條之四第一項第一款、
    第二款、第四款、第六款、第七款所定情形之一，或違反同
    條第二項規定者外，不得上訴。
六、如不服本件判決，得自收受判決送達之日起十日內，向本院
    提出上訴書狀，上訴於第二審法院。
中　　華　　民　　國　　96　　年　　1 　　月　　9 　　日
　　　　　　　　　刑事第九庭    法　官　葉珊谷
以上正本證明與原本無異。
如不服本判決，應於判決送達後10日內，向本院提出上訴狀。
　　　　　　　　　　　　　　　　書記官　顏淑華
中　　華　　民　　國　　96　　年　　1 　　月　　9 　　日
附表：
┌──┬────────┬──────┬─────┬────┐
│編號│  發票號碼      │發票金額    │逃漏稅額  │發票日期│
├──┼────────┼──────┼─────┼────┤
│ 1. │  BT00000000    │5,714,286元 │285,714元 │89年8月 │
├──┼────────┼──────┼─────┼────┤
│ 2. │  BT00000000    │2,857,143元 │142,857元 │89年8月 │
├──┼────────┼──────┼─────┼────┤
│ 3. │  BT00000000    │2,857,143元 │142,857元 │89年8月 │
├──┼────────┼──────┼─────┼────┤
│ 4. │  CR00000000    │4,523,810元 │226,190元 │89年10月│
├──┼────────┼──────┼─────┼────┤
│ 5. │  CR00000000    │6,000,000元 │300,000元 │89年10月│
├──┼────────┼──────┼─────┼────┤
│ 6. │  DP00000000    │2,876,190元 │143,810元 │89年12月│
├──┴──┬─────┴──────┼─────┴────┤
│  合  計  │銷售金額共24,828,572元  │漏稅金額1,241,428元 │
└─────┴────────────┴──────────┘
附錄本案論罪科刑法條全文：
商業會計法第七十一條：
商業負責人、主辦及經辦會計人員或依法受託代他人處理會計事
務之人員有下列情事之一者，處五年以下有期徒刑、拘役或科或
併科新臺幣十五萬元以下罰金：
一、以明知為不實之事項，而填製會計憑證或記入帳冊。
二、故意使應保存之會計憑證、會計帳簿報表滅失毀損。
三、偽造或變造會計憑證、會計帳簿報表內容或毀損其頁數。
四、故意遺漏會計事項不為記錄，致使財務報表發生不實之結果
    。
五、其他利用不正當方法，致使會計事項或財務報表發生不實之
    結果。
稅捐稽徵法第四十三條：
教唆或幫助犯第四十一條或第四十二條之罪者，處三年以下有期
徒刑、拘役或科新臺幣六萬元以下罰金。
稅務人員、執行業務之律師、會計師或其他合法代理人犯前項之
罪者，加重其刑至二分之一。
稅務稽徵人員違反第三十三條規定者，除觸犯刑法者移送法辦外
，處一萬元以上五萬元以下罰鍰。
